# 法院划款应如何入账

提问人：曼珠沙华 6 时间：2017-03-29 15:25:06
请教陈版及各位老师，被审计单位有大量的诉讼，法院冻结了账户，并强行划走部分银行存款，截止审计报告日，诉讼尚未结束，划走的银行存款应该如何入账，应该计入其他应收款-法院，等诉讼结束后转入相关的应付工程款，还是直接冲销相关的应付工程款?

回答人：chenyiwei
1 、该诉讼的产生原因和背景信息？ 2 、该诉讼目前的进展情况，是否已有生效的判决或裁定？ 3 、划走银行存款的去向？ 4 、对应的负债是否原先在本企业账上确认过？